臺灣板橋地方法院刑事判決　　　　　　 94年度簡上字第324號
上　訴　人　臺灣板橋地方法院檢察署檢察官
上　訴　人
即　被　告　丁○○
　　　　　　　　　　之1
被　　　告　乙○○
右　一　人
選任辯護人　甲○○律師
上列上訴人因傷害等案件，不服本院94年度簡字第1402號中華民
國94年4 月29日第一審判決（聲請簡易判決處刑案號：臺灣板橋
地方法院檢察署94年度偵字第3233號），提起上訴，本院管轄之
第二審合議庭判決如下：
    主  文
上訴駁回。
    事  實
一、乙○○明知丙○○（另案經檢察官為不起訴處分）係丁○○
    （原名陳竹雯，後改名為丁○○）之夫，為有配偶之人。乙○○竟基於概括之犯意，自民國93年6 月間起至7 月間止，
    與丙○○在臺北縣市之汽車旅館及乙○○位於臺北縣三重市
    ○○路門號不詳之租屋處，連續多次發生性關係。惟二人上
    開姦情為丁○○發現，乙○○遂與丙○○相約於93年8 月23
    日晚上11時許，在臺北縣三重市○○路○ 段156 號「康喜客
    咖啡館」就雙方金錢糾紛一事進行協議，丙○○攜同其妻丁○○前往，乙○○與丁○○因就金額部分無法達成協議，雙
    方一言不合，在丁○○轉身離去之際，乙○○竟另行基於傷
    害之犯意，以玻璃杯砸向丁○○，致丁○○受有右頭顱腫傷
    之傷害；嗣丁○○亦不甘示弱，基於公然侮辱人之單一犯意
    ，在上開公開場合接續以「不要臉」之言詞多次辱罵乙○○
    ，使在場之不特定人或多數人得共見共聞上情，丁○○以此
    方式公然侮辱乙○○。
二、案經乙○○、丁○○訴由臺北縣政府警察局三重分局報告臺
    灣板橋地方法院檢察署檢察官偵查後聲請以簡易判決處刑。
    理  由
一、被告乙○○明知丙○○係丁○○之夫，為有配偶之人。被告
    乙○○竟基於概括之犯意，自民國93年6 月間起至7 月間止
    ，與丙○○在臺北縣市之汽車旅館及被告乙○○位於臺北縣
    三重市○○路門號不詳之租屋處，連續多次發生性關係之通
    姦犯行，業經本院以94年簡字第1402號判決判處有期徒刑4
    月，被告乙○○未上訴，檢察官就此部分先於94年5 月19日
    提起上訴，嗣後於本院審理時即94年7 月12日撤回上訴，此
    有該日審理筆錄1 紙在卷可稽，故被告乙○○此部分之犯行
    業因上訴人撤回上訴而告確定，先此敘明。
二、訊據被告乙○○固坦承於93年8 月23日晚上11時許，在臺北
    縣三重市○○路○ 段156 號「康喜客咖啡館」與被告丁○○
    等人協議，當時被告丁○○先對彼潑咖啡，彼因一時氣憤，
    而對被告丁○○潑水，致將杯子潑出去等情，惟矢口否認有
    何故意傷害被告丁○○之犯行，辯稱：「我的本意是要對被
    告丁○○潑水，但不小心玻璃杯飛出去，致砸到她，我不是
    故意要用杯子砸被告丁○○」云云。惟查：被告乙○○如何
    於93年8 月23日晚上11時許，在臺北縣三重市○○路○ 段15
    6 號「康喜客咖啡館」與被告丁○○等人協議，且當時被告
    丁○○業已轉身離去，彼二人相距大約是從法庭辯護人席至
    公訴人席之距離，被告乙○○竟用杯子砸彼，致彼受有右頭
    顱腫傷之傷害等情，迭經被告丁○○在警詢與偵查、原審中
    及本院審理時指訴稽詳。且證人丙○○在本院審理時作證指
    稱：協議過程不是很愉快，大家情緒都不太好，後來伊與丁○○起身走到門口的時候，杯子就飛過來了，那個杯子是玻
    璃杯，砸到丁○○後腦，杯子掉到地上碎掉等語，足見當日
    丁○○轉身欲離去咖啡店時，確實因從其後方受到玻璃杯之
    敲擊而受有傷害。而經原審法官當庭以皮尺測量上開被告丁○○所指訴之距離，其間相距332 公分一節，業經原審勘驗
    屬實（見原審94年4 月28日訊問筆錄），足徵被告乙○○應
    是故意用力將杯子砸向被告丁○○，始會砸到相距甚遠之被
    告丁○○，故被告乙○○辯稱其僅是要對被告丁○○潑水，
    因不小心致杯子飛出去云云，顯係畏罪卸責之虛詞，並不足
    取。況被告丁○○確受有右頭顱腫傷之傷害等情，亦有卷附
    宏仁醫院所出具之驗傷診斷書可稽（見94年度他字第238 號
    偵查卷第38頁）。稽諸前揭事證，被告乙○○傷害被告丁○○之犯行，事證明確，已堪認定。
三、訊據被告丁○○固坦承於93年8 月23日晚上11時許，在臺北
    縣三重市○○路○ 段156 號「康喜客咖啡館」之公眾得出人
    之場所，多次以「不要臉」之言詞辱罵被告乙○○等情，惟
    矢口否認有何公然侮辱之犯行，辯稱：「我是看到被告乙○○用杯子砸傷我之後，還在笑，我一時氣憤，而罵她不要臉
    ，但我沒有要公然侮辱她的意思，我說的很小聲」云云。惟
    查：被告丁○○如何於上開時地多次以「不要臉」之言詞辱
    罵被告乙○○等情，業經被告乙○○在警詢與偵審中指訴明
    確；而證人乙○○在本院審理時具結證稱：印象中聽到丁○○說伊不要臉，至少有4 、5 次，而且別桌的人也有在看等
    語；以被告丁○○與乙○○當時距離322 公分之距離，乙○○亦能清楚聽聞丁○○辱罵伊「不要臉」等語，足見被告丁○○當時之音量應足以讓在場之不特定人共見共聞，被告丁○○所辯伊當時說的很小聲云云，顯不足採。而證人丙○○
    在本院審理時亦作證指稱：協議過程不是很愉快，乙○○、
    丁○○雙方都有說一些不好聽的話等語，足見當日丁○○確
    實在場有對乙○○說出不堪之言語。而被告丁○○對被告乙○○辱罵時，有多人在場，且上開咖啡館係公眾得出入之場
    所，不特定人或多數人得人共見共聞上情等情，業經被告二
    人供述明確。況「不要臉」係屬於粗鄙言語，被告丁○○在
    公眾得出入之場所對被告乙○○辱罵，足以減損被告乙○○
    之聲譽，足徵被告丁○○確有要公然侮辱被告乙○○之意，
    當無疑義，被告丁○○辯稱：伊沒有公然侮辱乙○○之意思
    云云，顯係空言狡辯，不足採信。故被告丁○○此部分之公
    然侮辱被告乙○○之犯行，亦堪認定。
四、核被告乙○○所為，係犯刑法第277 條第一項之傷害罪；被
    告丁○○所為，係犯刑法第309 條第1 項之公然侮辱人罪。
    原審審酌被告乙○○明知丙○○係有配偶之人，竟多次與之
    相姦，敗壞社會善良風俗，竟還傷害丙○○之配偶即被告丁○○，惡性非輕，況被告乙○○犯後並未坦承全部犯行，然
    其願意與被告丁○○洽談和解事宜，惟為被告丁○○所拒（
    見原審94年4 月28日訊問筆錄），顯見被告乙○○尚有悔意
    ；再被告丁○○公然辱罵被告乙○○，且事後亦未坦承犯行
    ，然被告丁○○係在被被告乙○○傷害後，看到被告乙○○
    還在笑，一時氣憤始會為上開公然侮辱人之犯行，情有可愿
    等一切情狀，就被告乙○○傷害罪刑部分，判處有期徒刑2
    月，且就有期徒刑部分諭知如易科罰金之折算標準，被告丁○○部分判處罰金300 元，就罰金刑部分諭知如易服勞役之
    折算標準，本院經核原審判決之認事用法均無違誤，量刑亦
    稱妥適，被告丁○○提起上訴，否認有公然侮辱之犯行云云
    ，殊無可採，檢察官上訴意旨認原審判決量刑過輕，而指摘
    原判決不當，亦無理由，均應予以駁回。
據上論斷，應依刑事訴訟法第455 條之1 第1 項、第3 項、第
368 條，判決如主文。
本案經檢察官徐名駒到庭執行職務
中　　華　　民　　國　　94　　年　　7 　　月　　29　　日
                  刑事第十八庭  審判長法　官  連育群
                                      法　官  楊志雄
                                      法　官  邱育佩
以上正本證明與原本無異
本件不得上訴
                                      書記官　林貴卿
中　　華　　民　　國　　94　　年　　7 　　月　　29　　日
